臺灣士林地方法院行政訴訟判決
                                      110年度交字第111號
原      告  歐陽敬  
被      告  臺北市交通事件裁決所

代  表  人  蘇福智  
訴訟代理人  蕭文君  
上列當事人間交通裁決等事件，原告不服被告民國110 年4 月15
日北市裁罰字第22-Z00000000號裁決，提起行政訴訟，本院判決
如下：
    主      文
原告之訴駁回。
訴訟費用新臺幣參佰元由原告負擔。
    事實及理由
一、程序事項：本件係因原告不服被告民國110 年4 月15日北市
    裁罰字第22-Z00000000號違反道路交通管理事件裁決書（下
    稱原處分）裁處罰鍰新臺幣（下同）3,000 元，記違規點數
    1 點，提起行政訴訟，經核屬行政訴訟法第237 條之1 第1
    項第1 款規定之交通裁決事件，爰依同法第237 條之7 規定
    ，不經言詞辯論，逕為判決。
二、爭訟概要：
　　原告所有ANX-6062號自用小客車（下稱系爭車輛）於110 年
    2 月20日9 時1 分許，行經國道1 號南下158.7 公里處，因
    「未保持行車安全距離」之違規事實，為內政部警政署國道
    公路警察局第三公路警察大隊（下稱舉發機關）員警掣單逕
    行舉發，有第Z00000000 號舉發違反道路交通管理事件通知
    單可稽（見本院卷第92頁）。原告於110 年3 月10日向被告
    提出申訴後，被告函請舉發機關查明違規事實後，仍認原告
    違規屬實，而依道路交道路交通管理處罰條例33條第1 項第
    2 款規定，認原告有「汽車行駛高速公路未依規定與前車保
    持安全距離」之違規事實，而以原處分對原告為裁罰。原告
    不服而於110 年4 月26日提起本件行政訴訟。
三、原告主張及聲明：
　　原告就本件違規提出申訴後，經舉發機關回覆稱標線為白虛
    線、線段長4 公尺、間距6 公尺，故該車道之白虛線可做為
    汽車行車安全距離估測依據，惟駕駛人於車輛行進間應專注
    於行進前方，亦須注意左右及後方車輛行駛狀況，而無暇去
    數地上所劃白虛線及間距有幾個，從而亦無法以肉眼判斷車
    距為多少。又該路段為左線超車道，行車速限為110 公里，
    原告駕駛系爭車輛與前車車速均為約104 公里，因前車無意
    換入右線車道，原告才漸漸接近前車欲換入右車車道，但保
    有3 至4 個車距以便換入右線車道。而臺灣目前平面及高速
    道路條件，相信無法做到保持法規之每小時公里數除以2 ，
    單位為公尺的行車間距，所以原告認為此法罰則無法治本，
    原告感到不能認同，因無法改善真實路況之交通安全等語。
    並聲明：原處分撤銷。
四、被告答辯及聲明：
　　本案經原舉發機關就違規事實及舉發過程查復，舉發機關員
    警於110 年2 月20日9 時1 分，在國道1 號南向158.7 公里
    處，逕行舉發系爭車輛行車未保持安全距離違規案，經查執
    勤員警使用科學儀器拍照採證「未保持行車安全距離」違規
    車輛前，均會檢查並排除因前車變換車道超車、煞車減速，
    或其他特殊狀況致後方車輛無法保持行車安全距離等相關干
    擾情形。依道路交通標誌標線號誌設置規則第182 條規定略
    以：車道線，用以劃分各線車道，指示車輛駕駛人循車道行
    駛。本標線為白虛線，線段長4 公尺，間距6 公尺，線寬10
    公分。故該車道線之白虛線可做為汽車行車安全距離估測依
    據。經檢視採證資料，系爭車輛經雷射測速器測得行速104
    公里，需與前車保持52公尺之安全距離，系爭車輛於影像中
    行進間僅與前車保持約16公尺之前後距離（不足1 個車道線
    加上2 個間距），明顯低於應保持之52公尺安全距離，且前
    車並未有踩剎車之情形，系爭車輛也並未有拉長車距增加安
    全距離之趨勢，未保持行車安全距離違規屬實等語。並聲明
    ：原告之訴駁回。
五、本院之判斷：
  ㈠本件應適用之法令：
    1.道路交通管理處罰條例第33條第1 項第2 款：「汽車行駛
      於高速公路、快速公路或設站管制之道路，不遵使用限制
      、禁止、行車管制及管理事項之管制規則而有下列行為者
      ，處汽車駕駛人新臺幣三千元以上六千元以下罰鍰：…二
      、未保持安全距離。…」。
    2.道路交通管理處罰條例第63條第1 項第1 款：「汽車駕駛
      人有下列各款所列條款之一者，除依原條款處罰鍰外，並
      予記點：…一、有第三十三條第一項…情形之一者，各記違
      規點數一點。」。
    3.又依道路交通管理處罰條例第33條第6 項授權訂定之高速
      公路及快速公路交通管制規則第6 條第1 項第1 款：「汽
      車行駛高速公路及快速公路，前後兩車間之行車安全距離
      ，在正常天候狀況下，依下列規定：一、小型車：車輛速
      率之每小時公里數值除以二，單位為公尺。…」。
    4.道路交通標誌標線號誌設置規則第182 條第1 項、第2 項
      ：「（第1 項）車道線，用以劃分各線車道，指示車輛駕
      駛人循車道行駛。（第2 項）本標線為白虛線，線段長四
      公尺，間距六公尺，線寬一○公分。」
  ㈡本件係因舉發機關員警於110 年2 月20日9 時1 分許，在國
    道1 號南向158.7 公里處，使用雷射測速器測速後錄影採證
    「未保持行車安全距離」違規車輛，而測得系爭車輛行車速
    度為每小時104 公里，而依前揭高速公路及快速公路交通管
    制規則第6 條第1 項第1 款規定，系爭車輛需與前車保持52
    公尺之安全距離，而系爭車輛於行進間僅與前車保持約16公
    尺之前後距離（即一個車道線加上二個間距），明顯低於應
    保持之52公尺安全距離等情，有舉發機關110 年3 月17日國
    道警三交字第1103700573號函可佐（見本院卷第46、47頁）
    。再觀諸採證錄影所擷取之照片（見本院卷第48、49頁）可
    知，系爭車輛與前車之距離約為1 白色線段及2 個間距，再
    依前揭道路交通標誌標線號誌設置規則第182 條第1 項、第
    2 項換算兩車距離約為16公尺（計算式：4 ＋2 ×6 ＝16），
    足認系爭車輛與前車之距離確低於應保持之52公尺。因此，
    原告駕駛系爭車輛於前揭時、地，有「汽車行駛高速公路未
    依規定與前車保持安全距離」之違規事實」，應堪認定。
  ㈢原告雖以前揭情詞置辯，惟汽車駕駛人行駛於道路本即應注
    意相關路段之速限，並與前車保持安全之距離，尤以高速公
    路之車速往往高達100 公里之高速，更應時常保持足以反應
    之安全距離，以免造成自己或他人不測之危險，而高速公路
    道路標線及間距僅為安全距離之參考因素之一，並非要求駕
    駛人行車時仍要分心去數與前車之標線及間距；況原告既領
    有合格之汽車駕駛執照，自知悉就上開安全距離之相關規定
    ，而其當時車速既高達每小時104 公里，惟其與前車卻僅有
    約16公尺，甚至不到應保持車距之一半，自就高速公路上之
    行車安全有相當之危險性，其違規事實甚屬明確；又道路交
    通管理處罰條例第33條第6 項授權訂定之高速公路及快速公
    路交通管制規則第6 條第1 項第1 款有關安全距離之訂定，
    均經主管機關依其權責為妥適訂定，若原告認所訂之距離不
    適當，自應另循管道向權責單位反應修正，而非可任意決定
    是否遵守。是原告上開主張，仍不足以為其違規之卸責事由
    ，其所主張尚無可採。
六、綜上所述，本件原告確於前揭時、地，有「汽車行駛高速公
    路未依規定與前車保持安全距離」之違規事實，被告以原處
    分為裁罰，並無違誤。原告訴請撤銷，為無理由，應予駁回
    。
七、本件第一審裁判費為300 元，應由原告負擔，爰確定第一審
    訴訟費用額如主文第2 項所示。
八、據上論結，本件原告之訴為無理由，爰判決如主文。
中    華    民    國    110   年    10     月    6    日
                  行政訴訟庭  法  官   徐文瑞
以上為正本係照原本作成。
如不服本判決，應於判決送達後20日內，向本院提出上訴狀並表
明上訴理由（原判決所違背之法令及其具體內容或依訴訟資料可
認為原判決有違背法令之具體事實），其未載明上訴理由者，應
於提出上訴後20日內向本院補提理由書（上訴狀及上訴理由書均
須按他造人數附繕本，如未按期補提上訴理由書，則逕予駁回上
訴），並應繳納上訴裁判費新臺幣750元。
中    華    民    國    110   年    10     月    6    日
                              書記官   朱亮彰